---
title: "2da Tarea"
author: "Anibal"
format: html
editor: visual
toc: true
lang: es
theme: cosmo
---

# Biliotecas utilizadas

```{r}
#| label: Carga de biblitecas
#| warning: false
#| message: false

library (tidyverse)
library (ggplot2)
library (dplyr)
library (DT)
library (scales)
library (ggthemes)
library (hrbrthemes)

```
****

# Gráfico de barras
## Codigo

```{r}
ggplot(iris, aes(x = Species, y = Petal.Width, fill = Species)) +
  stat_summary(fun = mean, geom = "bar", position = "dodge") +
  labs(
    title = "Frecuencia en ancho de pétalos por especie",
    x = "Especies",
    y = "Ancho de pétalos (cm)",
    caption = "Fuentes: Fisher, R. A. (1936)"
  ) +
  theme_minimal()

```

### Ancho de Pétalos por Especie

Este gráfico de barras la distribución de las especies según el ancho de sus petalos. Se puede notar con la especie *virginica* tiene el ancho de petalo mayor con **2cm**, seguida por *versicolor* con un ancho con cerca de **1,3cm** y por último la especie *setosa* con **0.2cm** de ancho en sus petalos. Para conocer mayor detalles sobre la especie con mayor tamaño puede hacer click sobre su nombre [viginica](https://www.picturethisai.com/es/wiki/Iris_virginica.html)

****

# Gráfico Pastel

## Codigo

```{r}
#| label: Contar la cantidad de cada especie
#| warning: false
#| message: false
especies_count <- iris |>
  group_by(Species) |>
  summarise(count = n()) 
```

## Codigo
```{r}
#| label: Crear el gráfico de pastel
#| warning: false
#| message: false
ggplot(especies_count, aes(x = "", y = count, fill = Species)) +
  geom_bar(width = 1, stat = "identity") +
  coord_polar("y") +
   labs(caption = "Fuentes: Fisher, R. A. (1936)") +
  labs(title = "Distribución de Especies para la Base de Datos Iris") +
  theme_void()
```
### Distribución de especies
Este pequeño gráfico pastel muestra la**distribución de especies en la base para la base de datos Iris** es muy evidente la distribución uniforme de la muestra del estudio, en donde cada especie represente una tercera parte del total.

****

# Gráfico de dispersión

## Codigo

#Agregar nuevos datos a la base de datos "women"

```{r}
# Nuevo vector con las edades 
edades <- c(25, 30, 22, 28, 35, 27, 36, 56, 70, 28, 40, 53, 69, 75, 32)   

# Agregar la nueva columna de Edades
women <- women |>
  mutate(Edad = edades)

# Mostrar los primeros registros de la nueva base de datos
head(women)
  
```


## Codigo


```{r}
#| label: Crear gráfico de dispersión
#| warning: false
#| message: false
ggplot(women, aes(x = Edad, y = weight)) +
  geom_point(color = "blue", size = 3) +
     labs(caption = "Fuentes: The World Almanac and Book of Facts (1975)") +
  labs(title = "Gráfico de Dispersión: Edad vs Peso",
       x = "Edad (años)",
       y = "Peso (libras)") +
  theme_minimal()
```
### Edad y peso

Para este gráfico de dispersión tenemos las variables de **edad y peso**, del mismo podemos notar como no existe una relación entre ambas variables, claramente este ejercicio se realizó con una pequeña muestra y con un fin meramente académico, pero en la realidad podríamos esperar algo seméjate ya que el rango de edades ya adultas no necesariamente va referir un patrón de peso.

****

# Histograma de Frecuencias

## Codigo

#Crear una nueva variable "IMC" a partir del peso(kg) y la estatura (m)
```{r}
women$height <- women$height*0.0254
women$weight <- women$weight*0.453592
women$IMC = women$weight/(women$height**2)
```



## Codigo
```{r}
# Histograma ggplot2 de distribución del IMC
histograma_ggplot2 <- 
  women |>
  ggplot(aes(x = IMC)) +
  geom_histogram(
    aes(
      text = paste0(
        "IMC = ", round(after_stat(x), 2), "\n",
        "Frecuencia: ", after_stat(count)
      )
    ), 
    bins = 5
  ) +
  ggtitle("Distribución de los valores del IMC") +
  xlab("Valor del IMC") +
  ylab("Frecuencia") +
  labs(caption = "Fuentes: The World Almanac and Book of Facts, (1975)") +
  theme_economist() +
  theme(plot.title = element_text(hjust = 0.5))

# Mostrar el histograma en ggplot2
print(histograma_ggplot2)
```
### IMC

De este histograma podemos interpretar que del total de la muestra, los rangos tubieron el siguiente comportamiento: 

- Entre 22,0 y 22,05: 8 mujeres
- Entre 22,5 y 23,0:2 mujeres
- Entre 23,0 y 23,5: 3 mujeres 
- Y por ultimos entre 23,5-24,0 y 24,0 y 24,5 una mujer por intervalo respectivamente.
En general podemos notar una tendencia a valores más bajos del IMC calculado.

